臺灣臺北地方法院民事判決　　　　　　　99年度小上字第91號
上　訴　人　郭永興
被上訴人　　郭家豪
訴訟代理人　劉瑛玟
上列當事人間請求侵權行為損害賠償事件，上訴人對於中華民國
99年9月21日本院臺北簡易庭99年度北小字第874號第一審小額民
事判決提起上訴，本院判決如下：
    主  文
上訴駁回。
第二審訴訟費用新臺幣壹仟伍佰元由上訴人負擔。
    理  由
一、本件上訴意旨略以：被上訴人郭家豪闖紅燈、未注意左側行
    進中車輛及違反轉彎車應讓直行車先行等道路交通安全規則
    法規，應負完全肇事責任，上訴人駕駛並無過失，原審認上
    訴人應負2分之1過失責任，顯然錯誤。上訴人請求賠償支出
    交通費用新台幣(下同)3,188元部分，已提出計程車車資收
    據數紙為證，原審駁回此部分請求，亦有不當，原判決有民
    事訴訟法第469條第6款「判決不備理由或理由矛盾」之情事
    ，顯然影響判決之結論，爰提起上訴。並聲明：(一)原判決不
    利上訴人部分廢棄，(二)被上訴人應給付上訴人23,787元。
二、被上訴人則以：上訴人於原審已承認肇事時未踩煞車，故事
    故現事場並無煞車痕，原審據此認定雙方各負50%失責任，
    並認定上訴人提出之計程車資收據與上訴人請求金額不符，
    而不予採信，原判決並無不當等語，資為置辯。並聲明：上
    訴駁回。
三、按對於小額程序之第一審裁判之上訴，非以其違背法令為理
    由，不得為之，民事訴訟法第436條之24第2項定有明文。又
    對於小額程序之第一審判決，依上訴意旨足認上訴為無理由
    ，得不經言詞辯論為之，民事訴訟法第436條之29第2款亦有
    明定。而所謂判決違背法令，係指原判決有不適用法規或適
    用不當之情形，若僅係取捨證據、認定事實等屬於原審法院
    職權行使之事項，除有認定違法之情形外，應不生違背法令
    之問題，最高法院著有28年上字第1515號判例可據。本件上
    訴人提起上訴，形式上已指摘原審判決違背民事訴訟法第46
    9條第6款規定之違法等情形，應認尚符合民事訴訟法第436
    條之24第2項之規定，其提起上訴，即屬合法。然查：
  (一)原審判決已於理由中論斷被上訴人有應注意能注意卻疏未注
    意遵守紅色燈光號誌之管制、及左方來車道有無行進中之車
    輛即逕自駕車左轉起駛之過失，上訴人亦有應注意能注意卻
    疏未注意即貿然駕車以時速約40公里車速前駛，為與有過失
    ，認定兩造應就交通事故各負50%之過失責任，係審酌臺北
    市政府警察局交通警察大隊99年3月10日北市警交大事字第
    09930671700號函附之初步道路交通事故分析研判表、(息事
    案件) 調查報告表、現場圖、(車損)補充資料表、交通事故
    談話紀錄表、上訴人提出有紅色標記及紅色字體說明文字之
    數位彩色照片（16張）黏貼紀錄表、警員吳國楨在事故現場
    拍攝之路況(即現場有紅綠燈管制號誌、禁止迴轉禁止標誌
    及枕木紋行人穿越道標線)彩色數位照片2張及兩造車損彩色
    數位照片10張之黏貼紀錄表(見原審卷第25-44頁) 、證人吳
    國楨之證言，已徵原審就系爭交通事故雙方應負過失責任比
    例已依職權取捨證據、認定事實。臺北市車輛行車事故鑑定
    委員會鑑定意見及臺北市車輛行車事故鑑定覆議委員會覆議
    意見，均一致認定被上訴人迴車未注意來往車輛，為肇事主
    因，上訴人未注意車前狀況，為肇事次因，亦有臺北市車輛
    行車事故鑑定委員會鑑定意見書、臺北市車輛行車事故鑑定
    覆議委員會鑑定覆議見書(見本院卷第34-36、58頁) 可稽，
    足認原審就兩造過失責任比例判斷並無理由不備或理由矛盾
    之違誤。
  (二)又上訴人請求計程車資3,188元部分，經原審認定計程車費
    收據18紙均未記載係何人搭乘及起訖地點，且總金額亦非
    3,188元，而不予採信，亦屬原審取捨事證，認定事實之職
    權，並無違背法令可言。
四、綜上，原審判決並無上訴人所指理由不備或理由矛盾之違背
    法令情事，上訴人提起本件上訴，依其上訴意旨足認上訴為
    無理由，爰依民事訴訟法第436條之29第2款規定，不經言詞
    辯論，逕以判決駁回。
五、本件第二審訴訟費用，確定為如主文第2項所示之金額。
六、據上論結，本件上訴為無理由，依民事訴訟法第436條之29
    第2款、第436條之32第1項、第2項、第449條第1項、第436
    條之19第1項、第95條、第78條，判決如主文。
中    華    民    國    100    年     1    月    31   日
                  民事第一庭  審判長法  官  朱漢寶
                                    法  官  劉台安
                                    法  官  熊志強
以上正本係照原本作成。
本件不得再上訴。
中    華    民    國    100    年     1    月    31   日
                                書記官  謝盈敏